【裁判字號】    97,消債更,1857
【裁判日期】    980430
【裁判案由】    更生事件
【裁判全文】
臺灣板橋地方法院民事裁定          97年度消債更字第1857號
聲  請  人  甲○○
上列當事人依消費者債務清理條例聲請更生事件，本院裁定如下
：
    主  文
債務人甲○○自中華民國九十八年四月三十日下午四時起開始更
生程式。
命司法事務官進行本件更生程式。
    理  由
一、按法院開始更生程式之裁定，應載明其年、月、日、時，並
    即時發生效力。次按法院裁定開始更生或清算程式後，得命
    司法事務官進行更生或清算程式，必要時得選任律師、會計
    師或其他適當之自然人或法人為監督人或管理人，消費者債
    務清理條例第45條第1 項、第16條第1 項定有明文。
二、本件聲請意旨略以：聲請人之債務總金額高達新臺幣（下同
    ）400 萬元，每月薪資33,960元，自民國95年起遭鈞院95年
    度執明字第18319 號執行命令每月扣薪3分之1，聲請人前幾
    年離婚，所生3 名子女均歸聲請人監護，生活負擔沈重，每
    月必要支出高達26,388元，於97年4 月間因有不能清償債務
    之虞，提出債權人清冊，以書面向最大債權金融機構台新銀
    行請求共同協商債務清償方案，惟因不能負擔台新銀行所提
    還款計畫而協商不成立，且聲請人無擔保或無優先權之債務
    總額未逾1,200 萬元，復未經法院裁定開始清算程序或宣告
    破產，依法自得聲請更生程序，懇請裁定開始更生程序等語
    。
三、經查，聲請人主張其有不能清償債務之虞之上開事實，業據
    其提出債權人清冊、財團法人金融聯合徵信中心當事人綜合
    信用報告、財產及收入狀況說明書、財政部臺灣省北區國稅
    局95暨96年度綜合所得稅各類所得資料清單、財產歸屬資料
    清單、戶籍謄本、在職證明書、房屋租賃契約書影本、臺北
    縣板橋市農會活期儲蓄存款簿封面及內頁影本、勞工保險被
    保險人投保資料表、前置協商不成立通知書等資料為證。此
    外，又查無聲請人有消費者債務清理條例第6 條第3 項、第
    8 條或第46條各款所定應駁回更生聲請之事由存在，是本件
    更生聲請，應予准許，爰裁定如主文。又本件聲請人雖亦為
    保全處分之聲請，惟本院既已准許更生，有如前述，即無另
    再准予保全財產之處分之必要，附此敘明。
四、至於聲請人於更生程序開始後，應另提出足以為債權人會議
    可決或經法院認為公允之更生方案以供採擇，俾免更生程序
    進行至依消費者債務清理條例第61條規定應行清算之程度，
    附此敘明。
中    華    民    國    98    年    4     月    30    日
                  民事第二庭法  官  陳麗玲
上為正本係照原本作成
本件不得抗告
本裁定已於民國98年4月30日下午4時公告。
中    華    民    國    98    年    4     月    30    日
                            書記官  吳俞玲


司法院資訊處製作；財團法人民間司法改革基金會備份。
